【裁判字號】    98,抗,691
【裁判日期】    980430
【裁判案由】    排除侵害等
【裁判全文】
臺灣高等法院民事裁定                   98年度抗字第691號
抗  告  人  甲○○
上列抗告人因與相對人臺北縣政府警察局蘆洲分局等間排除侵害
等事件，對於中華民國98年3月26日臺灣板橋地方法院98年度補
字第290號裁定，提起抗告，本院裁定如下：
    主  文
抗告駁回。
抗告費用新台幣一千元由抗告人負擔。
    理  由
一、抗告人於原法院起訴及本院抗告意旨略以：相對人台北縣警
    察局蘆洲分局（下稱蘆洲分局）以91年7月24日蘆安忠爵字
    第0910000812號函（下稱系爭函文），認定伊於三個月內有
    犯罪紀錄。嗣經原法院95年度訴字第1118號、本院96年度上
    字第4號、台北高等行政法院95年度訴字第1280號、最高行
    政法院98年度判字第40號判決認定系爭函文登載錯誤，已侵
    害伊之權利，為此聲明請求：(一)命蘆洲分局應撤銷系爭函文
    。(二)蘆洲分局留存之系爭函文正、複本或影本、電子檔記錄
    應銷毀。(三)國立空中大學（下稱空中大學）留存之系爭函文
    正、副本或影本、電子檔記錄應銷毀。(四)國家檔案局系爭函
    文檔案記錄銷毀。系爭訴訟為非財產權訴訟，應徵新台幣（
    下同）3,000元或3,000元以下之裁判費，惟原法院竟核定命
    伊補繳裁判費9,000元，並不合法，爰請求廢棄原裁定。
二、原裁定意旨略以：抗告人與相對人間請求排除侵害等事件，
    其訴訟標的法律關係為人格權侵害除去請求權，屬非財產權
    訴訟，應依民事訴訟法第77條之14第1項規定分別徵收第一
    審裁判費各3,000元，計應補繳9,000元，依民事訴訟法第24
    9條第1項但書之規定，限抗告人於收受該裁定送達5日內補
    繳，逾期未補繳，即駁回其訴。
三、按「訴訟標的之價額，由法院核定」、「第一項之核定，得
    為抗告」民事訴訟法第77條之1第1項、第4項定有明文；另
    對於非因財產權而起訴者，徵收裁判費新台幣三千元，為民
    事訴訟法第77條之14所明文規定，並無訴訟標的價額核定之
    問題。故對法院所核定之訴訟標的價額得以抗告程序救濟者
    ，僅限於財產權之訴訟。查抗告人之上開數項聲明訴訟標的
    法律關係均係民法第18條之人格權侵害除去請求權，屬非財
    產權訴訟，則依上開說明，應徵收裁判費額悉依法律規定，
    抗告人對此部分不得抗告。另命補繳裁判費之裁定，為訴訟
    進行中所為之裁定，依民事訴訟法第483條規定「不得抗告
    」，抗告人就原裁定命補繳裁判費9,000元部分提起抗告，
    亦不合法，均應駁回。
四、據上論結，本件抗告為不合法，爰裁定如主文。
中    華    民    國    98    年     4    月    30    日
                  民事第十六庭
                      審判長法  官  劉靜嫻
                            法  官  謝碧莉
                            法  官  呂淑玲
正本係照原本作成。
不得再抗告。
中    華    民    國    98    年     4    月    30    日
                              書記官  明祖全


司法院資訊處製作；財團法人民間司法改革基金會備份。
